---
title: "Conferência dos dados"
author: "Fabio José Andres Schneider"
date: "`r format(Sys.Date(), format='%d de %B de %Y')`"
encoding: "UTF-8"
output:
  xaringan::moon_reader:
    lib_dir: libs
    chakra: libs/remark-latest.min.js
    css: [xaringan-themer.css, custom.css]
    nature:
      highlightStyle: github
      highlightLines: true
      countIncrementalSlides: false
---


```{r setup, include=FALSE}
options(htmltools.dir.version = FALSE)
knitr::opts_chunk$set(fig.align = "center",
                      message = FALSE,
                      warning = FALSE,
                      echo = FALSE
                      )
```

```{r xaringan-themer, include=FALSE, warning=FALSE}
library(xaringanthemer)
style_mono_accent(
  base_color = "#23395b",
  header_font_google = google_font("Josefin Sans"),
  text_font_google   = google_font("Montserrat", "300", "300i"),
  code_font_google   = google_font("Fira Mono")
)

```


```{r xaringanExtra, echo=FALSE}
#devtools::install_github("gadenbuie/xaringanExtra")
xaringanExtra::use_xaringan_extra(c("tile_view", "animate_css", "tachyons"))
xaringanExtra::use_editable(expires = 1)
xaringanExtra::use_extra_styles(
  hover_code_line = TRUE,         #<<
  mute_unhighlighted_code = TRUE  #<<
)

```


```{r, echo=FALSE}

library(tidyverse)
library(EnvStats)
library(egg)
library(plotly)
library(ggpubr)
library(ggforce)
library(gtsummary)

### Rio

Summary_df_rio <- read.csv("df_summary/Summary_df_rio.csv")


## Parcelas

Summary_df_parcelas <- read.csv("df_summary/Summary_df_parcelas.csv")

```




# Conferência e análise dos dados


- #### Objetivo: estimular a troca de informação e contribuir para a construção de um banco de dados robusto e consistente;

--

- #### Podem haver alguns equívocos para a interpretação dos dados, pois não temos o mesmo conhecimento dos pesquisadores que atuam diretamente em cada área;

--

- #### Os dados são fundamentais para a interpretação dos processos hidrológicos e futura modelagem matemática;


---
## Dados analisados (Bacia)

- Variação das chuvas monitoradas nas bacias hidrográficas:

<br>

```{r, echo=FALSE, out.width="100%", out.height="60%"}
plot_ly(data = Summary_df_rio) %>%
  add_boxplot(~Local, ~P, text = ~paste('Data: ', Evento)) %>%
  layout(yaxis = list(title = 'Precipitação (mm)', showline = T)) %>%
  layout(title = "Precipitações nas bacias hidrográficas")

```




---
## Dados analisados (Bacia)

- Variação do coeficiente de escoamento nas bacias hidrográficas;

<br>

```{r, echo=FALSE, out.width="100%", out.height="60%"}
plot_ly(data = Summary_df_rio) %>%
  add_boxplot(~Local, ~C, text = ~paste('Data: ', Evento)) %>%
  layout(yaxis = list(title = 'Coeficiente de escoamento (%)', showline = T)) %>%
  layout(title = "Coeficiente de escoamento das bacias hidrográficas")

```




---
## Dados analisados (Bacia)

- Variação da lâmina escoada nas bacias hidrográficas;

<br>

```{r, echo=FALSE, out.width="100%", out.height="60%"}
plot_ly(data = Summary_df_rio) %>%
  add_boxplot(~Local, ~Lamina, text = ~paste('Data: ', Evento)) %>%
  layout(yaxis = list(title = 'Lâmina (mm)', showline = T)) %>%
  layout(title = "Lâmina perdida nas bacias hidrográficas")

```


---
## Dados analisados (Bacia)

- Variação da vazão máxima nas bacias hidrográficas;

<br>

```{r, echo=FALSE, out.width="100%", out.height="60%"}
plot_ly(data = Summary_df_rio) %>%
  add_boxplot(~Local, ~qmax, text = ~paste('Data: ', Evento)) %>%
  layout(yaxis = list(title = 'Vazão máxima (L/s)', showline = T)) %>%
  layout(title = "Vazão máxima nas bacias hidrográficas")

```
---
## Dados analisados (Bacia)

- Variação da concentração de sedimentos em suspensão nas bacias hidrográficas;

<br>

```{r, echo=FALSE, out.width="100%", out.height="60%"}
plot_ly(data = Summary_df_rio) %>%
  add_boxplot(~Local, ~CSSmax, text = ~paste('Data: ', Evento)) %>%
  layout(yaxis = list(title = 'CSS (g/L)', showline = T)) %>%
  layout(title = "Concentração máxima de sedimentos em suspensão nas bacias hidrográficas")

```

---
## Dados analisados (Bacia)

- Variação da produção de sedimentos nas bacias hidrográficas;

<br>

```{r, echo=FALSE, out.width="100%", out.height="60%"}
plot_ly(data = Summary_df_rio) %>%
  add_boxplot(~Local, ~PS, text = ~paste('Data: ', Evento)) %>%
  layout(yaxis = list(title = 'PS (kg)', showline = T)) %>%
  layout(title = "Produção de sedimentos nas bacias hidrográficas")

```

---
## Dados analisados (Bacia)



```{r, echo=FALSE, out.width="100%", out.height="70%"}
plot_ly(data = Summary_df_rio) %>%
  add_boxplot(~Local, ~Tlpc, text = ~paste('Data: ', Evento, '- I30:', I30max)) %>%
  layout(yaxis = list(title = 'Tlpc (min)', showline = T)) %>%
  layout(title = "Tempo entre o centróide da chuva e o pico da vazão")

```

---
## Dados analisados (Parcelas)

- Variação das chuvas monitoradas nas parcelas com e sem terraço:

<br>

```{r, echo=FALSE, out.width="100%", out.height="60%"}
plot_ly(data = Summary_df_parcelas) %>%
  add_boxplot(~Local, ~P, text = ~paste('Data: ', Evento)) %>%
  layout(yaxis = list(title = 'Precipitação (mm)', showline = T)) %>%
  layout(title = "Precipitações nas parcelas")

```


---
## Dados analisados (Parcelas)

- Variação do coeficiente de escoamento nas parcelas com e sem terraço:

<br>

```{r, echo=FALSE, out.width="100%", out.height="60%"}
plot_ly(data = Summary_df_parcelas) %>%
  add_boxplot(~Local, ~C, color = ~parcela, text = ~paste('Data: ', Evento)) %>%
  layout(boxmode = "group") %>%
  layout(yaxis = list(title = 'Coeficiente de escoamento (%)', showline = T)) %>%
  layout(title = "Coeficiente de escoamento das parcelas")

```




---
## Dados analisados (Parcelas)

- Variação da lâmina escoada nas parcelas com e sem terraço:

<br>

```{r, echo=FALSE, out.width="100%", out.height="60%"}
plot_ly(data = Summary_df_parcelas) %>%
  add_boxplot(~Local, ~Lamina, color = ~parcela, text = ~paste('Data: ', Evento)) %>%
  layout(boxmode = "group") %>%
  layout(yaxis = list(title = 'Lâmina (mm)', showline = T)) %>%
  layout(title = "Lâmina perdida nas parcelas")

```


---
## Dados analisados  (Parcelas)

- Variação da vazão máxima nas parcelas com e sem terraço:

<br>

```{r, echo=FALSE, out.width="100%", out.height="60%"}
plot_ly(data = Summary_df_parcelas) %>%
  add_boxplot(~Local, ~qmax, color = ~parcela, text = ~paste('Data: ', Evento)) %>%
  layout(boxmode = "group") %>%
  layout(yaxis = list(title = 'Vazão máxima (L/s)', showline = T)) %>%
  layout(title = "Vazão máxima nas Parcelas")

```

---
## Dados analisados (Parcelas)

- Variação da concentração de sedimentos em suspensão nas parcelas com e sem terraço:

<br>

```{r, echo=FALSE, out.width="100%", out.height="60%"}
plot_ly(data = Summary_df_parcelas) %>%
  add_boxplot(~Local, ~CSSmax, color = ~parcela, text = ~paste('Data: ', Evento)) %>%
  layout(boxmode = "group") %>%
  layout(yaxis = list(title = 'CSS (g/L)', showline = T)) %>%
  layout(title = "Concentração máxima de sedimentos em suspensão nas parcelas")

```

---
## Dados analisados (Parcelas)

- Variação da produção de sedimentos nas parcelas com e sem terraço:

<br>

```{r, echo=FALSE, out.width="100%", out.height="60%"}
plot_ly(data = Summary_df_parcelas) %>%
  add_boxplot(~Local, ~PS, color = ~parcela, text = ~paste('Data: ', Evento)) %>%
  layout(boxmode = "group") %>%
  layout(yaxis = list(title = 'Produção de sedimentos (kg)', showline = T)) %>%
  layout(title = "Produção de sedimentos nas parcelas")

```

---
## Dados analisados (Parcelas)



```{r, echo=FALSE, out.width="100%", out.height="70%"}
plot_ly(data = Summary_df_parcelas) %>%
  add_boxplot(~Local, ~Tlpc, color = ~parcela, text = ~paste('Data: ', Evento)) %>%
  layout(boxmode = "group") %>%
  layout(yaxis = list(title = 'Tlpc (min)', showline = T)) %>%
  layout(title = "Tempo entre o centróide da chuva e o pico da vazão para cada parcela")

```

---
### Chuvas monitoradas acima de 80 mm (Bacia)

- Tempo de recorência 10 anos:
  - Ponta Grossa: 107.2 mm
  - Guarapuava: 105.2 mm
  - Dois Vizinhos: 120 mm
  - Presidente Castelo Branco: 142.2 mm
  - Cianorte: 155.6 mm
  - Toledo: 120 mm
  - Cambé: 137.5 mm

```{r, echo=FALSE, out.width="100%", out.height="50%"}
plot_ly(data = Summary_df_rio[Summary_df_rio$P>80,]) %>%
  add_markers(~Local, ~P, text = ~paste('Data: ', Evento)) %>%
  layout(yaxis = list(title = 'Precipitação (mm)', showline = T)) %>%
  layout(title = "Precipitações nas bacias hidrográficas")

```

---
### Chuvas monitoradas acima de 80 mm (Parcelas)

- Tempo de recorência 10 anos:
  - Ponta Grossa: 107.2 mm
  - Guarapuava: 105.2 mm
  - Dois Vizinhos: 120 mm
  - Presidente Castelo Branco: 142.2 mm
  - Cianorte: 155.6 mm
  - Toledo: 120 mm
  - Cambé: 137.5 mm

```{r, echo=FALSE, out.width="100%", out.height="50%"}
plot_ly(data = Summary_df_parcelas[Summary_df_parcelas$P>80,]) %>%
  add_markers(~Local, ~P, text = ~paste('Data: ', Evento)) %>%
  layout(yaxis = list(title = 'Precipitação (mm)', showline = T)) %>%
  layout(title = "Precipitações nas parcelas com e sem terraço")

```


---
### Quantidade de dados recebidos e analisados

```{r, echo=FALSE, out.width="100%", out.height="80%"}
df_rio <- read.csv("df_summary/summary_values_rio_COUNT.csv")

subplot(
  plot_ly(df_rio) %>%
    add_bars(~Local, ~P) %>%
    layout(yaxis = list(title = 'P', showline = T)),

  plot_ly(df_rio) %>%
    add_bars(~Local, ~Q) %>%
    layout(yaxis = list(title = 'Q', showline = T)),

  plot_ly(df_rio) %>%
    add_bars(~Local, ~CSS) %>%
    layout(yaxis = list(title = 'CSS', showline = T)),

 nrows = 3, shareX = T, shareY = T
) %>% layout(title = "Número de eventos analisados na bacia hidrográfica", showlegend = F)

```





---
### Quantidade de dados recebidos e analisados

```{r, echo=FALSE, out.width="100%", out.height="80%"}
df_parcelas <- read.csv("df_summary/summary_values_parcelas_CONT_aj.csv")

subplot(
  plot_ly(df_parcelas) %>%
    add_bars(~Local, ~P, color = ~Parcela, showlegend = F) %>%
    layout(yaxis = list(title = 'P', showline = T)),

  plot_ly(df_parcelas) %>%
    add_bars(~Local, ~Q, color = ~Parcela, showlegend = F) %>%
    layout(yaxis = list(title = 'Q', showline = T)),

  plot_ly(df_parcelas) %>%
    add_bars(~Local, ~CSS, color = ~Parcela) %>%
    layout(yaxis = list(title = 'CSS', showline = T)),

 nrows = 3, shareX = T, shareY = T
) %>% layout(title = "Número de eventos analisados nas parcelas com e sem terraço", showlegend = T)

```





---
## Considerações

- #### Determinação de um evento pluviométrico;
  - Planillha de chuvas diárias.
  - Determinação da chuva efetiva.

--

- #### Determinação de um evento de escoamento superficial;
  - Separação do escoamento superficial e de base.

--

- #### Estimativa da perda de sedimento;
  - Coletas manuais;
  - Amostrador automático;
  - Turbidímetro.

--

#### **_IMPORTÂNCIA DO MONITORAMENTO PRESENCIAL_**
 
 
---
class: center, middle

# Obrigado!

